【裁判字號】    97,交易,644
【裁判日期】    971117
【裁判案由】    過失致死
【裁判全文】
臺灣臺中地方法院刑事判決             97年度交易字第644號
公  訴  人  臺灣臺中地方法院檢察署檢察官
被      告  甲○○
選任辯護人  曾錦源 律師
上列被告因過失致死案件，經檢察官提起公訴（97年度偵字第
15683號、第22066號），本院改依簡式審判程序，並判決如下：
    主  文
甲○○犯過失致人於死罪，處有期徒刑參月，如易科罰金，以新
臺幣壹仟元折算壹日。緩刑貳年。
    事  實
一、甲○○於民國97年4月10日18時許，騎乘車牌號碼M3U-876號
    機車，而機車腳踏板上放置有長約一公尺捲成圓狀之海報，
    沿臺中市○○路上往環中路方向行駛，行經福科路上之福安
    橋時，本應注意車前狀況且隨即採取必要之緊急措施及應注
    意在該處之行車時速，而依當時天候、光線、路面乾燥、無
    缺陷、無障礙物、視距良好等情況，無不能注意之情事，竟
    擔心所騎乘之上開機車腳踏墊上放置海報可能遭風吹走，而
    將視線轉至海報而疏於注意車前狀況，並以每小時50公里至
    60公里之時速貿然行駛，適趙昭頂騎乘車牌號碼ZTB-155號
    機車同向在甲○○前方行駛，甲○○所騎乘之上開機車之左
    側身車身，則與趙昭頂所騎乘之前開機車發生擦撞，致趙昭
    頂人車倒地，受有頭部外傷致顱內出血，經送台中澄清醫院
    醫治後，仍於97年4月15日因頭部外傷傷重，顱內出血而不
    治死亡。甲○○於車禍發生後，在未被有偵查犯罪職權之機
    關或公務員查知為犯人前，主動向到場處理車禍之員警表明
    為肇事者及願受裁判之意。
二、案經被害人配偶丙○○告訴由臺灣臺中地方法院檢察署檢察
    官偵查起訴。
    理  由
一、本案被告甲○○所犯過失致死罪，非死刑、無期徒刑、最輕
    本刑為3年以上有期徒刑之罪，或高等法院管轄第一審之案
    件，被告於本院準備程序進行中，就被訴事實為有罪之陳述
    ，經本院依刑事訴訟法第273條之1第1項之規定，進行簡式
    審判程序，合先敘明。
二、認定犯罪事實所憑之證據及理由：
（一）被告甲○○於本院審理程序訊問時，對於駕駛上開車輛肇
      事，過失致使被害人趙昭頂傷重死亡等情節，均坦白承認
      。
（二）告訴人丙○○於司法警察詢問時、檢察官訊問時之指訴。
（三）澄清綜合醫院中港分院診斷證明書、臺灣雲林地方法院檢
      察署檢察官相驗屍體證明書及驗斷書各1件、相驗屍體及
      現場與車輛受損情形相片等件。
（四）道路交通事故調查報告表、事故現場圖及台中市○○○道
      路交通事故肇事人自首情形紀錄表、交通事故當事人酒精
      測定紀錄表、台灣省臺中市車輛行車事故鑑定委員會鑑定
      意見書（台中市區970256號）各1件。
（五）按汽車行駛時，駕駛人應注意車前狀況，並隨時採取必要
      之安全措施，道路交通安全規則第94條第3項定有明文。
      又按駕駛人行車時速不得超過每小時50公里；駕駛人應注
      意車前狀況，隨時採取必要安全措施，道路交通安全規則
      第93條第1項第1款、第94條第3項分別訂有明文，本案被
      告於上開事故發生時，行車時速約50公里至60公里，且被
      告擔心上開車牌號碼M3U-876號機車腳踏墊上放置海報可
      能遭風吹走，而將視線轉至上開海報等情，業據被告於司
      法警察詢問及檢察官訊問時供承在卷，並因而致擦撞同方
      向騎乘機車之被害人，其自有過失，被害人因此受有頭部
      外傷、顱內出血而不治死亡之結果，亦經臺灣雲林地方法
      院檢察署檢察官督同法醫相驗屬實，是本件被害人死亡確
      因被告之過失所致，被告之過失行為與被害人之死亡結果
      間，具有相當因果關係。本件事證已明，被告犯行堪予認
      定，應依法論科。
三、論罪科刑之理由：
（一）核被告所為，係犯刑法第276條第1項之過失致死罪。
（二）被告於過失致死犯行未被發覺前，在事故現場等候，於警
      員到場時表明為肇事者而自願接受裁判，為被告所陳明，
      並有台中市○○○道路交通事故肇事人自首情形記錄表1
      份附卷可稽，得依刑法第62條前段關於自首之規定，減輕
      其刑。
（三）爰審酌被告素行良好，因一時疏忽，使被害人因此喪失寶
      貴生命，造成無可彌補之後果，惟念其犯罪後坦承犯行，
      復已與被害人家屬達成和解並已全部履行和解條件，此有
      雲林縣虎尾鎮調解委員會調解書1件在卷可參等一切情狀
      ，量處如主文所示之刑，並諭知易科罰金之折算標準。
（四）末查，被告前未曾因故意犯罪受有期徒刑以上刑之宣告，
      有臺灣高等法院被告前案紀錄表1份在卷足憑，其因一時
      失慮，致罹刑章，經此次論罪處刑之刑事程序，應已知警
      惕，信無再犯之虞，故本院認其所受宣告之刑以暫不執行
      為適當，爰依刑法第74條第1項第1款之規定，併予宣告緩
      刑2年，以啟自新。
四、適用之法律：
（一）刑事訴訟法第273條之1第1項、第299條第1項前段。
（二）刑法第276條第1項、第62條前段、第41條第1項、第74條
      第1項第1款。
（三）刑法施行法第1條之1。
本案經檢察官乙○○到庭執行職務。
中    華    民    國    97    年    11    月    17    日
                        交通法庭  法  官   劉邦繡
以上正本證明與原本無異。
如不服本判決應於收受本判決後10日內向本院提出上訴書狀，上
訴書狀應敘述具體理由。上訴書狀未敘述上訴理由者，應於上訴
期間屆滿後20日內補提理由書狀於本院 (均須按他造當事人之人
數附繕本 )「切勿逕送上級法院」。
中    華    民    國    97    年    11    月    17    日
                                  書記官   何俞瑩
附錄本案論罪科刑法條全文：
刑法第276條第1項：
因過失致人於死者，處2年以下有期徒刑、拘役或2千元以下罰金
。


司法院資訊處製作；財團法人民間司法改革基金會備份。
